臺灣新北地方法院刑事判決
111年度金簡上字第30號
上  訴  人  臺灣新北地方檢察署檢察官
被      告  張高銘


上列上訴人因被告違反洗錢防制法等案件，不服本院中華民國11
1年2月18日111年度金簡字第19號第一審簡易判決(起訴案號：11
0年度偵字第4897號)，提起上訴，本院管轄之第二審合議庭判決
如下：
    主  文
上訴駁回。
    事實及理由
一、本案經本院合議庭審理結果，認原審以被告張高銘共同犯洗
    錢防制法第14條第1項之洗錢罪，處有期徒刑4月，併科罰金
    新臺幣(下同)2萬元，罰金如易服勞役，以1千元折算1日，
    核其認事用法均無違誤，量刑亦屬適當，應予維持，除引用
    第一審刑事簡易判決書記載之事實、證據及理由外(詳附件)
    ，另就原審判決所引用之起訴書附表編號3「被告提領時間
    、金額」欄第7行之「26日」更正為「27日」，以及證據部
    分補充：「本院111年7月7日公務電話紀錄1紙」(見本院簡
    上卷第87頁)。
二、檢察官依告訴人請求上訴理由略以：原審疏未審酌被告提供
    帳戶並提領、轉帳告訴人陳宗佑被騙款項甚鉅，且被告於偵
    查、審理中及調解期日數次未到，面對諸多明確證據尚飾詞
    狡辯，直至最後始坦承犯行，實耗費大量司法資源，況迄今
    未向告訴人道歉及賠償，足見被告毫無悔意，犯後態度甚為惡劣
    ，參以被告此次犯行所造成整體社會危害，以及一般人民時
    常曝於遭詐欺集團以投資、借錢等詐術受騙上當，因而損失
    平日工作辛苦賺取之生活費，且事後多處於求償無門之窘境
    ，是被告之犯行使惡質財產犯罪得以順利遂行完成並隱匿不
    法所得去向，實應予以嚴懲。然原審判決並未能反應上開量
    刑事由之結果，而與一般國民法律感情有所背離，從而原審
    顯有量刑過輕之不當等語。
三、按關於刑之量定，係實體法上賦予法院得為自由裁量之事項
    ，如果法院已斟酌刑法第57條各款所列情狀，而未逾越法定
    刑度，或濫用其權限，即不得任意指摘為違法(最高法院72
    年度台上字第6696號、75年度台上字第7033號判決先例意旨
    參照)。準此，法官量刑，如非有上揭明顯違法之情事，自
    不得擅加指摘其違法或不當。原審業已審酌被告提供其金融
    機構帳戶予某詐欺集團成員使用，並聽從該人指示提領或轉
    出告訴人受騙後匯入之款項，非但使該人順利取得上開不法
    所得，並得以掩飾、隱匿上開犯罪所得之去向及所在，自應
    予非難，惟念被告已於本院準備程序坦承犯行，犯後態度尚
    可，兼衡被告犯罪之動機、目的、手段、素行、告訴人所受
    財產損害金額、被告迄未與告訴人成立調(和)解、被告於原
    審準備程序所述教育程度、工作及家庭生活狀況等一切情狀
    ，量處如主文所示之刑，並就併科罰金部分，諭知易服勞役
    之折算標準。是原審就刑法第57條揭示之各種量刑條件已為
    參酌，尤已審酌被告係於原審準備程序坦承犯行之犯後態度
    、告訴人所受財產損害金額、被告未與告訴人成立調(和)解
    等，在法定刑度內妥為斟酌，無違法不當或明顯裁量濫用之
    情形，自應予維持。故檢察官上訴意旨認原審量刑過輕請求
    撤銷，為無理由，應予駁回。
四、按被告經合法傳喚，無正當理由不到庭者，得不待其陳述，
    逕行判決，刑事訴訟法第371條定有明文，且依同法第455條
    之1第1項、第3項規定，對於簡易判決不服而上訴者，準用
    之。被告於本院上訴審審理程序，經本院合法傳喚，均無正
    當理由不到庭，爰不待其陳述，逕行判決，併此敘明。
據上論斷，應依刑事訴訟法第455條之1第1項、第3項、第368、
第373條、第371條(依判決精簡原則，僅記載程序法條文)，判決
如主文。
本案經檢察官王宗雄偵查起訴，由檢察官陳姵伊到庭執行職務。
中　　華　　民　　國　　111 　年　　7 　　月　　29　　日
                  刑事第十八庭  審判長法  官  詹蕙嘉
                                      法  官  劉明潔
                                      法  官  劉容妤
上列正本證明與原本無異。
不得上訴。
　　　　　　　　　　　　　　　　　　　書記官  謝昀真
中　　華　　民　　國　　111 　年　　8 　　月　　2 　　日
【附件】
臺灣新北地方法院刑事簡易判決
111年度金簡字第19號
公  訴  人  臺灣新北地方檢察署檢察官
被      告  張高銘
上列被告因違反洗錢防制法等案件，經檢察官提起公訴(110年度
偵字第4897號)，因被告自白犯罪，本院合議庭認宜由受命法官
獨任逕以簡易判決處刑(原受理案號：110年度金訴字第412號)，
改依簡易程序進行，並判決如下：
    主  文
張高銘共同犯洗錢防制法第十四條第一項之洗錢罪，處有期徒刑
肆月，併科罰金新臺幣貳萬元，罰金如易服勞役，以新臺幣壹仟
元折算壹日。
    犯罪事實及理由
一、本案犯罪事實及證據，除犯罪事實欄一第1行「詐騙集團」
    後補充「成員」，及證據部分增列「被告張高銘於本院準備
    程序中之自白」(110年度金訴字第412號卷第175頁)外，其
    餘均引用如附件檢察官起訴書之記載。
二、論罪科刑　
　㈠核被告所為，係犯洗錢防制法第14條第1項之一般洗錢罪及刑
    法第339條第1項之詐欺取財罪。
　㈡被告如起訴書附表所示多次提領告訴人陳宗佑受騙匯出之款
    項，係基於單一之犯意，在密接之時地為之，而侵害同一法
    益，該數行為之獨立性薄弱，依一般社會健全觀念，難以強
    行分開，應成立接續犯，僅各論以1一般洗錢罪及1詐欺取財
    罪。
　㈢被告與不詳詐騙集團成員間，就上開犯行有犯意聯絡及行為
    分擔，為共同正犯。　　　
　㈣被告係以一行為同時犯一般洗錢罪及詐欺取財罪，為想像競
    合犯，應依刑法第55條前段規定，從一重之一般洗錢罪處斷
    。　　
　㈤被告於本院準備程序就所犯洗錢犯行自白不諱，應依洗錢防
    制法第16條第2項規定減輕其刑。　　
　㈥爰審酌被告提供其金融機構帳戶予某詐欺集團成員使用，並
    聽從該人指示提領或轉出告訴人受騙後匯入之款項，非但使
    該人順利取得上開不法所得，並得以掩飾、隱匿上開犯罪所
    得之去向及所在，自應予非難，惟念被告已於本院準備程序
    坦承犯行，犯後態度尚可，兼衡被告犯罪之動機、目的、手
    段、素行、告訴人所受財產損害金額、被告迄未與告訴人成
    立調(和)解、被告於本院準備程序所述教育程度、工作及家
    庭生活狀況等一切情狀，量處如主文所示之刑，並就併科罰
    金部分，諭知易服勞役之折算標準。
三、依刑事訴訟法第449條第2項、第3項、第454條第2項，洗錢
    防制法第14條第1項、第16條第2項，刑法第11條前段、第28
    條、第339條第1項、第55條、第42條第3項前段，刑法施行
    法第1條之1第1項，逕以簡易判決處刑如主文。
四、如不服本判決，得自收受送達之日起20日內向本院提出上訴
    狀，上訴於本院第二審合議庭(須附繕本)。
本案經檢察官王宗雄提起公訴，檢察官邱稚宸到庭執行職務。
中    華    民    國    111    年    2    月    18    日
                  刑事第四庭  法  官  吳智勝
上列正本證明與原本無異。
                              書記官  薛力慈
中　　華　　民　　國　　111 　年　　2 　　月　　21　　日
附錄本案論罪科刑法條全文：
洗錢防制法第14條
有第二條各款所列洗錢行為者，處7年以下有期徒刑，併科新臺
幣5百萬元以下罰金。
前項之未遂犯罰之。
前二項情形，不得科以超過其特定犯罪所定最重本刑之刑。
中華民國刑法第339條
(普通詐欺罪)
意圖為自己或第三人不法之所有，以詐術使人將本人或第三人之
物交付者，處5年以下有期徒刑、拘役或科或併科50萬元以下罰
金。
以前項方法得財產上不法之利益或使第三人得之者，亦同。
前二項之未遂犯罰之。　　　　
附件：
臺灣新北地方檢察署檢察官起訴書
                                     110年度偵字第4897號
　　被　　　告　張高銘　
上列被告因違反洗錢防制法等案件，業經偵查終結，認應提起公
訴，茲將犯罪事實及證據並所犯法條分述如下：
　　　　犯罪事實
一、張高銘意圖為自己不法所有，基於與不詳詐騙集團共同詐欺
    取財及洗錢之犯意，於民國109年1月間某時，將其名下之中
    華郵政帳號000-0000000000000000號帳戶(下稱上開張高銘
    郵局帳戶)號碼告知不詳詐騙集團成員使用。嗣不詳詐騙集
    團成員先於108年10月間某時許，由集團成員自稱係「研心
    」之女子，以通訊軟體LINE向陳宗佑佯稱：「想不想要賺錢
    ，我們公司是合法的公司，可以投資我們」等語，致陳宗佑
    陷於錯誤，信以為真，接續於109年1月23日由其名下玉山商
    業銀行帳戶(帳號詳卷)匯款新臺幣(下同)20萬元、同年月24
    日匯款20萬元、同年月30日匯款10萬元、同年2月12日匯款5
    萬元至上開張高銘郵局帳戶(合計55萬元)；於同年1月23日
    由其名下中國信託商業銀行帳戶(帳號詳卷)轉帳10萬元、同
    年月31日轉帳5萬元(合計15萬元)至上開張高銘郵局帳戶；
    於同年2月15日由其名下郵局帳戶(帳號詳卷)轉帳5萬元至上
    開張高銘郵局帳戶，嗣由張高銘提領或轉帳(詳如附表)，再
    交由不詳詐騙集團成員，以此方式掩飾不法金錢流動。
二、案經陳宗佑訴由臺北市政府警察局松山分局報告臺灣臺北地
    方檢察署檢察官陳請臺灣高等檢察署檢察長核轉本署偵辦。
　　　　證據並所犯法條
一、證據清單與待證事實：
編號 證據名稱 待證事實 1 被告陳宗佑偵訊供述 證明上開郵局帳戶為伊所申設，且告訴人匯入款項亦係其提領或轉帳等事實。 2 證人即告訴人陳宗佑警詢陳及通訊軟體LINE與「研心」對話紀錄及伊玉山商業銀行、中國信託商業銀行帳戶、郵局帳戶存摺影本、網路轉帳明細擷圖 證明全部犯罪事實。 3 張高銘上開郵局帳戶交易明細 證明上開張高銘郵局帳戶於109年1月15日提款100元後，餘額為28元，嗣於同年1月23日開始，告訴人匯入款項旋遭領出等事實。 4 被告提供與LINE暱稱IWC數位投資平台對話紀錄 證明被告僅有提供與所稱之賭博網站提領賭博獲利85萬元之對話訊息，惟未提供其相關在賭博網站使用帳號歷次賭博紀錄、輸贏金額、實際賭資入金紀錄；且該平台方對話中聲稱提領金額會分批入帳，然被告均係告訴人匯入款項後旋即當日或翌日即提領，顯見其另有受通知名下帳戶已有詐騙款項匯入之管道，被告方能即刻提款或轉帳等事實。 
二、按詐欺集團向被害人施用詐術後，為隱匿其詐欺所得財物之
    去向，而令被害人將其款項轉入該集團所持有、使用之人頭
    帳戶，並由該集團所屬之車手前往提領詐欺所得款項得逞，
    檢察官如能證明該帳戶內之資金係本案詐欺之特定犯罪所得
    ，即已該當於洗錢防制法第14條第1項之一般洗錢罪。過去
    實務認為，行為人僅將自己犯罪所得財物交予其他共同正犯
    ，祇屬犯罪後處分贓物之行為，非洗錢防制法所規範之洗錢
    行為，惟洗錢防制法業於105年12月28日修正公布，並於106
    年6月28日生效施行，依修正後之規定，倘行為人意圖掩飾
    或隱匿特定犯罪所得來源，而將特定犯罪所得交予其他共同
    正犯，而由共同正犯以虛假交易外觀掩飾不法金流移動，即
    難認單純犯罪後處分贓物之行為，應仍構成洗錢防制法第2
    條第1或2款之洗錢行為(最高法院108年度台上字第1744號、
    第2500號判決意旨參照)。是被告擔任車手提領詐騙款項，
    並交付與其他不詳詐騙集團成員，依前開說明，構成一般洗
    錢罪。核被告所為，係犯刑法第339條第1項詐欺取財罪、洗
    錢防制法第14條第1項之一般洗錢罪(報告意旨漏載為洗錢防
    制法，應予補充)等罪嫌。被告上開接續提領詐欺款項之詐
    欺罪嫌，係接續所犯，應論以事實上一罪。被告上開詐欺取
    財及洗錢罪，係一行為觸犯數罪之想像競合犯，應依刑法第
    55條規定，從一重以洗錢防制法第14條第1項之一般洗錢罪
    處斷。
三、依刑事訴訟法第251條第1項提起公訴。
　　此　致
臺灣新北地方法院
中　　華　　民　　國　 110　　年　　6 　　月　　19　　日
                              檢  察  官  王宗雄
本件正本證明與原本無異
中　　華　　民　　國　 110　　年　　7 　　月　　9 　　日
                              書  記  官  吳翰昇
附錄所犯法條
中華民國刑法第339條
意圖為自己或第三人不法之所有，以詐術使人將本人或第三人之
物交付者，處5年以下有期徒刑、拘役或科或併科50萬元以下罰
金。
以前項方法得財產上不法之利益或使第三人得之者，亦同。
前二項之未遂犯罰之。

洗錢防制法第14條
有第二條各款所列洗錢行為者，處7年以下有期徒刑，併科新臺
幣5百萬元以下罰金。
前項之未遂犯罰之。
前二項情形，不得科以超過其特定犯罪所定最重本刑之刑。
附表
編號 告訴人匯款時間、金額 被告提領時間、金額 1 109年1月23日15時30分29秒、匯款20萬元 109年1月23日15時42分45秒至同日時45分20秒，接續提款2萬元5筆(不含手續費、下略；合計10萬元) 2 109年1月23日18時26分22秒、匯款10萬元 109年1月24日0時11分17秒至同日時13分17秒、接續提款2萬元5筆(合計10萬元) 3 109年1月24日12時35分0秒、匯款20萬元 109年1月24日20時51分09秒、翌(25)日0時8分56秒各轉帳3萬元(合計6萬元)；25日0時9分18秒至26日0時13分03秒提款2萬元10筆(合計20萬元)、26日0時15分08秒轉帳3萬元；26日0時22分04秒提款1萬元。 4 109年1月30日20時56分0秒、匯款10萬元 109年1月30日21時21分34秒至同日時24分03秒，提款2萬元5筆(合計10萬元) 5 109年1月31日21時1分33秒、匯款5萬元 109年1月31日21時18分02秒至同日時19分13秒，提款2萬元、2萬元、1萬元(合計5萬元) 6 109年2月12日23時59分52秒、匯款5萬元 109年2月13日0時44分02秒至同日時44分59秒，提款2萬元、2萬元、1萬元(合計5萬元) 7 109年2月15日21時44分55秒、匯款5萬元 109年2月15日22時51分19秒至同日時52分20秒，提款2萬元、2萬元、1萬元(合計5萬元)